臺灣桃園地方法院刑事判決
110年度訴字第413號
公  訴  人  臺灣桃園地方檢察署檢察官 
被      告  林子祥


選任辯護人  杜唯碩律師(法扶律師)          
被      告  宋立雯


選任辯護人  蕭烈華律師(法扶律師)          
上列被告因違反毒品危害防制條例案件，經檢察官提起公訴（10
9年度偵字第33161、34536號），本院判決如下：
    主  文
林子祥共同犯販賣第三級毒品未遂罪，處有期徒刑壹年拾月。又
共同犯販賣第三級毒品未遂罪，處有期徒刑壹年拾壹月。應執行
有期徒刑貳年貳月。扣案愷他命貳包（驗餘淨重參點肆陸肆貳公
克）、含第三級毒品成分之咖啡包肆拾肆包（驗餘淨重共壹佰柒
拾肆點伍捌公克）、OPPO廠牌行動電話壹支（含門號○○○○○○○○○○
號SIM卡壹枚）、IPHONE廠牌行動電話壹支（含門號○○○○○○○○○○
號SIM卡壹枚）均沒收。
宋立雯共同犯販賣第三級毒品未遂罪，處有期徒刑壹年拾月。扣
案IPHONE廠牌行動電話壹支（含門號○○○○○○○○○○號SIM卡壹枚）
沒收。
    事  實
一、林子祥明知愷他命（ketamine）及4-甲基甲基卡西酮（4-me
    thylmethcathinone、Mephedrone、4-MMC）係毒品危害防制
    條例所列管之第三級毒品，不得販賣，竟於民國109年10月2
    1日晚間7時許，在桃園市平鎮區山仔頂附近某公園內，向某
    真實姓名、年籍不詳，綽號「阿富」之成年男子取得摻有上
    開4-甲基甲基卡西酮摻和咖啡粉調配之咖啡包9包及愷他命2
    包後，於109年10月22日凌晨1時7分許，與「阿富」基於販
    賣第三級毒品以營利之犯意聯絡，由「阿富」以微信暱稱「
    鑽石王老五（上線中」發送如附表一所示販賣毒品廣告訊息
    予有意願購買毒品咖啡包及愷他命之買家，再由林子祥持其
    所有門號0000000000號之行動電話（OPPO牌，IMEI：000000
    000000000號）出面交易。嗣經桃園市政府警察局龜山分局
    警員發現上開訊息，即與「阿富」聯繫，佯稱以新臺幣（下
    同）1,400元購買上揭摻有第三級毒品之咖啡包2包，並約定
    交易毒品之時間及地點，經「阿富」與林子祥聯繫後，林子
    祥即依「阿富」之指示，於109年10月22日凌晨1時7分許，
    搭乘不知情之李柏霖騎乘車牌號碼000-0000號普通重型機車
    抵達約定地點桃園市○鎮區○○路00號點汽車旅館605房，交付
    上開毒品咖啡包2包與在現場等候之警員，惟隨即為警當場
    表明身分而查獲，並扣得愷他命2包（淨重3.5030公克）、
    第三級毒品咖啡包9包（驗前總淨重約34.06公克）及上開OP
    PO廠行動電話1支而未遂。
二、林子祥、宋立雯均明知4-甲基甲基卡西酮（4-methylmethca
    thinone、Mephedrone、4-MMC）、甲基-N,N-二甲基卡西酮
    （Methyl-N,N-Dimethylcathinone）、3,4-亞甲基雙氧苯基
    乙基胺丁酮（Eutylone）均係毒品危害防制條例所列管之第
    三級毒品，不得販賣，林子祥及宋立雯竟基於販賣第三級毒
    品以營利之犯意聯絡，由林子祥於109年10月23日下午某時
    起至109年11月4日晚間7時12分止間某時許，在不詳地點，
    向「阿富」購買摻有上開第三級毒品摻和咖啡粉調配之咖啡
    包35包後，由林子祥於109年11月4日晚間7時12分許，以門
    號0000000000號之行動電話（IPHONE牌，IMEI：0000000000
    00000號）微信暱稱「達美樂🎵上限中🎵」發送如附表二所
    示販賣毒品廣告訊息予有意願購買毒品咖啡包之買家，由宋
    立雯負責接聽聯繫，林子祥則持宋立雯所有門號0000000000
    號之行動電話（IPHONE牌，IMEI：000000000000000號）出
    面交易。嗣經新北市政府警察局新莊分局警員發現上開訊息
    ，旋使用微信佯稱購買上揭摻有第三級毒品之咖啡包，並約
    定交易毒品之時間及地點，由宋立雯使用門號0000000000號
    之行動電話通知後，林子祥即依約於109年11月4日晚間9時3
    2分許，騎乘車牌號碼000-0000號普通重型機車抵達約定地
    點桃園市○○區○○路0段00號統一便利商店新壢智門市前，旋
    交付上開毒品咖啡包4包與在現場等候之警員，隨即為警當
    場表明身分而查獲，並扣得毒品咖啡包5包及宋立雯所有上
    開IPHONE牌行動電話1支而未遂。嗣又經警於109年11月4日
    晚間10時50分許，在桃園市○鎮區○○路○○段000巷00弄00號4
    樓之1室內，查獲毒品咖啡包30包及門號0000000000號行動
    電話，始悉上情。
    理  由
壹、程序部分：　
一、按學理上所稱「陷害教唆」，係指行為人原不具犯罪之故意
    ，純因司法警察或其運用的線民隱匿身分、意圖而予以設計
    教唆，始萌生犯意，進而實行犯罪構成要件之行為而言。此
    種司法警察機關以不正當手段入人於罪所取得之證據資料，
    自當予以禁止，固不具證據能力。惟若行為人原已有犯罪之
    意思，司法警察或其運用的線民僅係提供或利用機會加以誘
    捕，未逸脫正常手段，係釣魚式偵查作為，自屬合法取證，
    而為法所不禁（最高法院108年度台上字第669號判決意旨參
    照）。查被告林子祥自承就犯罪事實一部分係與「阿富」共
    謀販賣第三級毒品愷他命及第三級毒品咖啡包、被告林子祥
    及宋立雯自承就犯罪事實二部分係與共謀販賣第三級毒品咖
    啡包等語（見偵33161卷第23至26頁、第142頁、偵34536卷
    第25至27頁、第34至37頁、第152至155頁），足見被告林子
    祥就犯罪事實一部分、被告林子祥及宋立雯就犯罪事實二部
    分，原均已有販賣第三級毒品之犯意，本案司法警察僅係提
    供機會加以誘捕，自屬合法取證。
二、按被告以外之人於審判外之陳述，雖不符刑事訴訟法第159
    條之1至第159條之4之規定，而當事人於審判程序同意作為
    證據，法院審酌該言詞陳述或書面陳述作成時之情況，認為
    適當者，亦得為證據。當事人、代理人或辯護人於法院調查
    證據時，知有第159條第1項不得為證據之情形，而未於言詞
    辯論終結前聲明異議者，視為有前項之同意，刑事訴訟法第
    159條之5定有明文。經查，本判決所引用被告2人以外之人
    於審判外之陳述，或經檢察官引為證據使用，被告2人及其
    辯護人均表示同意作為證據（見本院訴卷二第102頁），或
    經本院調查證據時提示，檢察官、被告2人及辯護人均未爭
    執證據能力（見本院訴卷二第214至231頁），本院審酌該等
    證據之取得過程並無瑕疵，與本案待證事實間復具有相當之
    關聯性，應得作為證據。
貳、認定犯罪事實之證據及理由：
一、上開犯罪事實，業據被告林子祥、宋立雯於警詢、偵訊中及
    本院審理時均坦承不諱（見偵33161卷第21至27頁、第142頁
    、偵34536卷第24至28頁、第34至37頁、第152至155頁、本
    院訴卷二第101頁、第233頁），核與證人李柏霖於警詢及偵
    訊所證述大致相符（見偵33161卷第39至43頁、第148頁），
    並有查獲員警職務報告、購買毒品對話譯文各2份、桃園市
    政府警察龜山分局109年10月22日搜索、扣押筆錄、扣押物
    品目錄表、扣押物品收據各1份、新北市政府警察局新莊分
    局109年11月4日搜索、扣押筆錄、扣押物品目錄表、扣押物
    品收據各2份、內政部警政署刑事警察局109年12月7日、9日
    鑑定書各1份、交通部民用航空局航空醫務中心109年11月30
    日毒品鑑定書1份、現場暨對話擷圖照片38張（見偵33161卷
    第17至18頁、第61至70頁、第91至109頁、第171頁、第173
    至176頁、偵34536卷第57至75頁、第91至101頁、第199至20
    0頁）在卷可稽。
二、又按毒品危害防制條例所處罰之「販賣」毒品罪，所著重者
    為在主觀上有藉以牟利之惡性，及對毒品之擴散具有較有償
    或無償轉讓行為更嚴重之危害性，被告「營利」之意圖係從
    客觀之社會環境、情況及人證、物證等資料，依據證據法則
    綜合研判認定。又毒品因政府查緝甚嚴，物稀價昂，持有毒
    品販賣者，苟非有利可圖，當不願甘冒法律制裁之風險，而
    予販賣；再按販賣毒品乃違法行為，非可公然為之，亦無公
    定價格，容易分裝並增減份量，而每次買賣之價量，輒因買
    賣雙方關係之深淺、資力、需求量及對行情之認知、來源是
    否充裕、查緝是否嚴緊、購買者被查獲時供出購買對象之風
    險評估等因素，而異其標準，非可一概而論，而販賣毒品之
    利得，除被告坦承犯行或價量俱臻明確外，委難察得實情，
    販賣之人從價差或量差中牟利之方式雖異，其意圖營利之販
    賣行為則同一，職是之故，舉凡其有償交易，除足反證其確
    另基於某種非圖利本意之關係外，通常尚難因無法查悉其販
    入價額作為是否高價賣出之比較，諉無營利之意思，阻卻販
    賣犯行之追訴（最高法院87年度台上字第3164號判決意旨參
    照）。查被告林子祥就犯罪事實一部分、被告林子祥及宋立
    雯就犯罪事實二部分進行上開毒品交易，均非無償提供第三
    級毒品愷他命及混合毒品咖啡包，屬有償之行為，倘非有利
    可圖，殊無甘冒遭查獲之極大風險，平白無故義務性、服務
    性提供毒品給對方施用，又被告林子祥於警詢中承認：我售
    出每包毒品可獲利200元等語（見偵33161卷第25頁），是倘
    交易成功，被告2人均有獲利，足見被告2人主觀上確有販賣
    毒品營利之意圖無訛。
三、綜上所述，被告2人前揭自白均核與事實相符，自可採為論
    罪科刑之依據，本件事證已臻明確，被告2人之犯行均洵堪
    認定，應依法論科。
參、論罪科刑：
一、按就販賣毒品而言，如販毒者已進行兜售，或與購毒者為毒
    品買賣之磋商，均已對禁止販賣毒品所欲保護之法益形成直
    接而密切之危險，應認為已著手於毒品之販賣行為（最高法
    院106年度台上字第4168號判決意旨參照）；次按於俗稱「
    釣魚」或「誘捕偵查」之情形，因毒品買者為協助警察辦案
    佯稱購買，而將販賣者誘出以求人贓俱獲，因其無實際買受
    之真意，且在警察監視之下伺機逮捕，事實上亦不能真正完
    成買賣，則該次行為，僅能論以販賣未遂（最高法院100年
    度台上字第4498號判決意旨參照）。查被告林子祥就犯罪事
    實一部分、被告2人就犯罪事實二部分，均約定待有意購買
    毒品之人聯繫後，由被告林子祥前往交易而經警查獲，已著
    手販賣第三級毒品，惟因員警誘捕偵查，其犯行尚非既遂，
    是核被告2人所為，均係犯毒品危害防制條例第4條第6項、
    第3項之販賣第三級毒品未遂罪。被告林子祥與綽號「阿富
    」之成年男子就犯罪事實一部分、被告2人就犯罪事實二部
    分，有犯意聯絡及行為分擔，均為共同正犯。又被告林子祥
    所犯上開2罪間，犯意各別，行為互殊，應予分論併罰。
二、按犯毒品危害防制條例第4條至第8條之罪於偵查及審判中均
    自白者，減輕其刑，同條例第17條第2項定有明文。查被告2
    人於警詢、偵訊及本院審理時均坦承本案販賣第三級毒品未
    遂犯行不諱，均應依毒品危害防制條例第17條第2項規定，
    減輕其刑。
三、被告2人已著手販賣第三級毒品而不遂，均屬未遂犯，考量
    其等犯罪情節，本院依刑法第25條第2項之規定減輕其刑，
    並均分別遞減之。
四、又被告宋立雯之辯護人雖辯稱：被告宋立雯現有正當工作、
    懷孕中，請審酌本案販賣毒品及獲取金額甚微，依刑法第59
    條規定酌減其刑等語（見本院訴卷二第236頁）。惟查，被
    告宋立雯所犯販賣第三級毒品罪之法定刑（毒品危害防制條
    例第4條第3項）為「7年以上有期徒刑」，依毒品危害防制
    條例第17條第2項、刑法第25條第2項遞減輕其刑後，被告最
    低刑度為1年9月，與其犯行已屬相當，並無情輕法重之情形
    ，亦查無有其他特殊原因，在客觀上足以引起一般同情之處
    ，自無從再依刑法第59條酌減其刑，附此指明。
五、爰以行為人之責任為基礎，審酌被告2人本案販賣第三級毒
    品未遂之行為，本會增加第三級毒品在社會流通之危險性，
    恐令施用毒品者沉迷於毒癮，無法自拔，輕則戕害個人身心
    ，重則因缺錢購毒而引發各種犯罪，對社會秩序危害非輕，
    雖其行為尚止於未遂，仍殊非可取，考量渠等販賣毒品之金
    額、數量等情節，並念及被告2人始終坦承犯行，態度尚可
    ，兼衡被告林子祥自陳高職肄業之學歷、在工程行工作、經
    濟狀況勉持之生活狀況、被告宋立雯自陳高職畢業之學歷、
    在工廠從事作業員、目前懷孕中、經濟狀況勉持之生活狀況
    （見本院訴卷二第234至235頁）等一切情狀，分別量處如主
    文所示之刑，並再考量被告林子祥犯行犯罪情節、時間差距
    等情，定其應執行之刑如主文。
肆、沒收：
一、犯罪事實一部分扣案毒品愷他命2包、毒品咖啡包9包、犯罪
    事實二部分扣案毒品咖啡包35包均檢出第三級毒品成分，為
    違禁物，不問屬於犯罪行為人與否，均應依刑法第38條第1
    項規定沒收之（包裝袋無法與毒品完全析離，應一併沒收銷
    燬；鑑驗用罄毒品，既已滅失，自無庸再予宣告沒收銷燬）
    。
二、扣案OPPO牌手機1支、Iphone牌手機2支，均係供被告2人販
    賣第三級毒品所用之物，應依毒品危害防制條例第19條第1
    項規定，不問是否為被告2人所有，宣告沒收之。
據上論斷，依刑事訴訟法第299條第1項前段，判決如主文。　
本案經檢察官劉哲名提起公訴及到庭執行職務。
中　　華　　民　　國　　111 　年　　5 　　月　　4 　　日
                  刑事第十五庭  審判長法  官  林龍輝
                                      法  官  吳軍良
                                      法  官  林岷奭
以上正本證明與原本無異。
如不服本判決應於收受判決後20日內向本院提出上訴書狀，並應
敘述具體理由。其未敘述上訴理由者，應於上訴期間屆滿後20日
內向本院補提理由書(均須按他造當事人之人數附繕本)「切勿逕
送上級法院」。 
　　　　　　　　　　　　　　　        書記官　林慈思
中　　華　　民　　國　　111 　年　　5 　　月　　5 　　日
附錄本案論罪科刑法條全文：
毒品危害防制條例第4條
製造、運輸、販賣第一級毒品者，處死刑或無期徒刑；處無期徒
刑者，得併科新臺幣3千萬元以下罰金。
製造、運輸、販賣第二級毒品者，處無期徒刑或10年以上有期徒
刑，得併科新臺幣1千5百萬元以下罰金。
製造、運輸、販賣第三級毒品者，處7年以上有期徒刑，得併科
新臺幣1千萬元以下罰金。
製造、運輸、販賣第四級毒品者，處5年以上12年以下有期徒刑
，得併科新臺幣5百萬元以下罰金。
製造、運輸、販賣專供製造或施用毒品之器具者，處1年以上7年
以下有期徒刑，得併科新臺幣1百50萬元以下罰金。
前五項之未遂犯罰之。
附表一
💎大鑽石💎王老五💎 🎉限時加量不加價🎉 🚬💎1000 🚬💎2000 🚬💎3000 🚬💎5000 🚬💎8000 🎵👄特製手環700：2送1 🎵🍡特等戒台800：2送1 👍快速來電絕對頂尖漂亮👍        人員正常中 
附表二
🎀達美樂快餐店🎀 🎊為回饋老顧客活動開跑了🎉 🦞龍蝦湯2碗送1碗1400 🎊活動期間憑此訊息🎉 買4碗只要2000 買4碗只要2000 買4碗只要2000 （可加入微信或賴消息更快 更多活動第一個報你知） 需要請撥打：0000000000